臺灣士林地方法院交通事件裁定　　　　 96年度交聲字第171號
原處分機關　交通部公路總局台北區監理所
異議人即
受處分人　　甲○○
上列異議人即受處分人因違反道路交通管理處罰條例案件，對於
交通部公路總局台北區監理所民國96年2 月9 日所為之處分（原
處分案號：北監自裁字裁40-C00000000號）聲明異議，本院裁定
如下：
    主  文
異議駁回。
    理  由
一、按汽車駕駛人飲用酒類或其他類似物後其吐氣所含酒精濃度
    超過每公升0.25毫克或血液中酒精濃度超過百分之0.05以上
    者，不得駕車，道路交通安全規則第114 條第2 款定有明文
    。又汽車駕駛人，駕駛汽車經測試檢定有酒精濃度超過規定
    標準者，處新臺幣（下同）1 萬5 千元以上6 萬元以下罰鍰
    ，並當場移置保管其車輛及吊扣其駕駛執照1 年，道路交通
    管理處罰條例第35條第1 項第1 款亦有明文。又汽車駕駛人
    有本條例第35條第1 項之情形者，應接受道路交通安全講習
    ，同條例第24條第1項第2款定有明文。
二、原處分意旨略以：本件異議人即受處分人甲○○於民國（下
    同）96年2 月4 日23時50分，駕駛車牌號碼CU-0907 號自用
    小貨車行經臺北縣淡金路、車路崎路路口時，因酒後駕車，
    經臺北縣政府警察局淡水分局三芝分駐所警員當場攔停對其
    進行呼氣酒精濃度測試，測得其呼氣酒精濃度達每公升0.27
    毫克，已逾規定不得駕駛車輛之濃度標準，乃依法掣單舉發
    違規，爰依道路交通管理處罰條例第35條第1 項第1 款之規
    定及第24條第1項第2 款（裁決書漏載此部分法條，惟處罰
    主文有載明）規定，裁處異議人罰鍰19,500元，吊扣駕駛執
    照1 年，並施以道安講習。
三、異議意旨略以：（一）受處分人當天搬貨加班工作很晚，和
    公司老闆及同事去吃宵夜，有向老闆敬酒祝老闆生意興隆，
    吃完飯回家路上遇警臨檢，超過酒精濃度0.27，馬上開罰單
    和扣車。（二）被酒測的人不是都會作漱口或喝水後再隔大
    約20分鐘再來測，然後以第二次測有沒有超過標準才決定開
    罰單，但實施酒測的警官沒有給受處分人第二次測試的機會
    。異議人向原處分機關表示不服舉發，經原處分機關裁決維
    持舉發結果後，異議人於法定期限內向本院交通法庭聲明異
    議等語。
四、經查：
（一）異議人即受處分人甲○○駕駛CU-0907 號自用小貨車，於
      96 年2月4 日23時50分許，行經臺北縣淡金路、車路崎口
      時，經警舉發「酒後駕車（酒測值每公升0.27毫克）」之
      違規行為，有臺北縣政府警察局96年2 月4 日北縣警交字
      第C00000000 號舉發違反道路交通管理事件通知單、酒測
      單及酒後時間確認單各1 紙附卷可稽，且異議人並不否認
      有服用酒類，足見異議人確有酒後駕車之事實，此部份事
      實堪以認定。
（二）證人即舉發本件違規之臺北縣政府警察局淡水分局三芝分
      駐所警員鄭博元到庭結證稱：「（取締經過？）當時我們
      在淡金路、車路崎路路口取締酒駕勤務，約晚上十二點左
      右，發現受處分人車裡有很重酒味，所以攔下他們請他們
      受檢，當時沒有請受處分人喝水就請受處分人酒測，當時
      數值是0.27，但是帶受處分人回派出所後有讓受處分人喝
      水、漱口，再測一次，數值是0.25。」、「（酒後時間確
      認單、酒測值單是否均經過受處分人簽名？）是。」（參
      見本院96年4月13日訊問筆錄）。
（一）經本院核閱酒精濃度測試單，其所顯示之案號為486 、
      487 ，其測定值分別為0.27與0.25，在案號487 之測試單
      上並標明已逾20分後經漱口後再行酒測，並皆經異議人簽
      名，此有測試單2 紙在卷可稽。又第2 次酒測時異議人確
      已飲酒結束後15分鐘以上而符合正當程序所測，亦有異議
      人簽名之酒後時間確認單1 紙附卷可稽，並經異議人於本
      院訊問時自認曾作過2 次酒測，故對於本件異議人實施酒
      測，測得其吐氣所含酒精濃度為每公升0.25毫克（第1 次
      為0.27毫克）之檢測結果，應認為正確無誤，自可作為舉
      發依據。是異議人辯稱警員沒有讓伊喝水就實施酒測云云
      ，尚不足採。
五、綜上所述，異議人確有於前述時、地酒後駕車，且吐氣中所
    含酒精濃度已達每公升0.25毫克之違規行為，原處分機關依
    前述道路交通管理處罰條例第35條第1 項第1 款、第24條第
    1 項第2 款規定，裁處異議人罰鍰19,500元，並吊扣駕駛執
    照1 年，施以道路交通安全講習，核無違誤，本件異議為無
    理由，應予駁回。
六、據上論斷，應依道路交通案件處理辦法第19條，裁定如主文
    。
中　　華　　民　　國　　96　　年　　5 　　月　　21　　日
　　　　　　　　　交通法庭法　官　賴邦元
以上正本證明與原本無異。
如不服本裁定，應於送達後5 日內，向本院提出抗告狀。
                          書記官  游育慈
中　　華　　民　　國　　96　　年　　5 　　月　　21　　日
